臺灣雲林地方法院刑事判決　　　　　　　　　　　　　九十三年度訴字第二九六號
　　公　訴　人　臺灣雲林地方法院檢察署檢察官
　　被　　　告　乙○○
右列被告因違反毒品危害防制條例案件，經檢察官提起公訴（九十三年度毒偵字第五
九六號），本院裁定進行簡式審判程序，判決如左：
    主  文
乙○○連續施用第一級毒品，累犯，處有期徒刑壹年陸月。
    事  實
一、乙○○施用毒品成癮，素行不佳。其前因違反肅清煙毒條例、麻醉藥品管理條例
    案件，經法院分別判處有期徒刑三年一月、五月，經接續執行後，於民國八十五
    年十二月二十六日假釋出獄並付保護管束，假釋期間，乙○○又因違反麻醉藥品
    管理條例案件，經法院判處有期徒刑五月，並經法院撤銷假釋，於八十七年十二
    月六日入監執行假釋前殘刑（有期徒刑二年一月十四日）及接續執行該有期徒刑
    五月，於九十年一月二十二日縮短刑期執行完畢（構成累犯）。於八十七年假釋
    出獄期間，乙○○又犯肅清煙毒條例案件，經檢察官提起公訴，經本院於八十七
    年五月二十六日裁定送觀察勒戒（毒品危害防制條例於八十七年五月二十二日生
    效施行）後，認無繼續施用毒品傾向，經本院於八十八年一月二十二日，以八十
    七年訴緝字第三七號判處免刑。乙○○於上述有期徒刑執行完畢後，於九十一年
    間再犯施用毒品案件，經本院以九十一年毒聲字第七一九號裁定送觀察勒戒，認
    有繼續施用毒品傾向，本院復以九十二年毒聲字第一０四號裁定送強制戒治，檢
    察官並提起公訴，經本院於九十二年五月七日，以九十二年訴字第一五四號判處
    應執行有期徒刑一年；強制戒治部分，經評定成效良好，由本院裁定停止戒治並
    付保護管束，於九十二年八月五日，乙○○離開戒治所。詎乙○○出所後依舊我
    行我素，對檢察官傳拘執行該有期徒刑一年之案件置之不理，而經檢察署發布通
    緝，於逃匿期間，乙○○又基於施用第一級毒品之概括犯意，自九十三年三月上
    旬某日起，至九十三年三月二十七日止，在雲林縣口湖鄉○○村○○路七五號住
    處，以將第一級毒品海洛因置入香煙內燒燃吸食之方式，連續施用第一級毒品海
    洛因，約每二天即施用一次。嗣於九十三年三月二十八日下午二時三十分許，乙
    ○○因通緝犯之身分，在上址住處為警逮捕，經警採其尿液送驗，呈嗎啡陽性反
    應。
二、案經雲林縣警察局北港分局報告臺灣雲林地方法院檢察署檢察官偵查起訴。
    理  由
一、被告乙○○對上述犯罪事實坦白承認。被告為警逮捕時經警方採集尿液送驗結果
    呈嗎啡陽性之事實，亦有雲林縣衛生局煙毒尿液檢驗成績書、真實姓名對照表、
    被告之警詢筆錄在卷可稽。又被告前因施用毒品案件，經本院裁定送觀察勒戒後
    ，認無繼續施用毒品傾向，本院遂判處免刑，嗣再犯，經本院裁定送觀察勒戒後
    ，認有繼續施用毒品傾向，本院裁定送強制戒治，檢察官對該犯行提起公訴，又
    經本院判處應執行有期徒刑一年，被告於九十二年八月五日離開戒治所等情，有
    台灣高等法院被告全國前案紀錄表、本院刑事裁定、檢察官起訴書、本院刑事判
    決、人犯在監所最新資料報表等在卷可參。被告於強制戒治出所後，五年內再犯
    本案，依據修正後毒品危害防制條例第二十條第三項規定之反面解釋及其修正理
    由，檢察官對被告本次之犯行提起公訴，於法無違，附此敘明。綜上，本件事證
    明確，被告施用毒品之犯行堪以認定，自應依法論科。
二、按海洛因屬第一級毒品，毒品危害防制條例第二條第二項第一款定有明文。核被
    告所為，係犯同條例第十條第一項施用第一級毒品罪。被告持有毒品之低度行為
    為施用毒品之高度行為所吸收，不另論罪。被告先後多次施用毒品之犯行，時間
    緊接，觸犯犯罪構成要件相同之罪名，顯係基於概括犯意而為，應依連續犯規定
    論以一罪，並加重其刑。被告前因違反肅清煙毒條例、麻醉藥品管理條例案件，
    經法院分別判處有期徒刑三年一月、五月，經接續執行後，於八十五年十二月二
    十六日假釋出獄並付保護管束，假釋期間，被告又因違反麻醉藥品管理條例案件
    ，經法院判處有期徒刑五月，並經法院撤銷假釋，於八十七年十二月六日入監執
    行假釋前殘刑（有期徒刑二年一月十四日）及接續執行該有期徒刑五月，於九十
    年一月二十二日縮短刑期執行完畢，此有上述紀錄表可憑，其於五年內再犯本案
    ，為累犯，依法遞加重其刑。
三、本院審酌被告犯後坦白犯行，態度尚稱良好，惟被告前已有多次施用毒品紀錄，
    自八十四年間被告入監執行毒品案件以來，出入監獄或勒戒、戒治處所不斷，均
    因施用毒品之故，且依據上述紀錄表之記載，被告之前犯案後，均有檢察署或法
    院發布通緝之紀錄，於本案亦不例外，足見被告畏罪避事，素行不佳，其拒絕執
    行本院九十二年訴字第一五四號確定判決而逃匿，於逃匿期間，再犯本案，均足
    認被告對監禁與勒戒、戒治等處分不甚在意，被告於審判中供稱其施用毒品之原
    因是壓力大，其壓力來源為：離婚、照顧母親、經濟問題，由被告之犯罪動機可
    認被告不願面對現實，且貪嗜毒品，毒癮甚深，被告無業，據被告所供，其施用
    毒品所費之來源是向朋友借貸，由上所述，均可認被告品性不良，並被告施用毒
    品頻率不低，犯罪情節非輕，被告應予較長時間隔離矯治，以避免其繼續戕害自
    己身心等一切情狀，量處如主文所示之刑。
據上論斷，應依刑事訴訟法第二百七十三條之一第一項、第二百九十九條第一項前段
，毒品危害防制條例第十條第一項，刑法第十一條前段、第五十六條、第四十七條，
判決如主文。
本案經檢察官甲○○到庭執行職務
中      華      民      國    九十三    年      六      月     三十     日
                                        臺灣雲林地方法院刑事第一庭
                                            法  官  侯廷昌
右正本證明與原本無異。
如不服本判決，應於判決送達後十日內向本院提出上訴狀( 應附繕本 )。
                                            書記官  黃秋萍
中      華      民      國    九十三    年      六      月     三十     日
附錄法條：毒品危害防制條例第十條第一項
毒品危害防制條例第十條
施用第一級毒品者，處六月以上五年以下有期徒刑。
施用第二級毒品者，處三年以下有期徒刑。
